【裁判字號】    97,易,3229
【裁判日期】    971029
【裁判案由】    詐欺
【裁判全文】
臺灣板橋地方法院刑事判決              97年度易字第3229號
公  訴  人  臺灣板橋地方法院檢察署檢察官
被      告  乙○○
上列被告因詐欺案件，經檢察官聲請以簡易判決處刑（97年度偵
字第20804 號），本院受理後（97年度簡字第8293號），認不宜
以簡易判決處刑，改依通常程序審理，判決如下：
    主  文
本件免訴。
    理  由
一、公訴意旨略以：被告乙○○明知將金融帳戶提供予不熟識之
    人使用，可能遭詐騙集團供作詐欺取款之工具，仍不違背其
    本意，基於幫助詐欺之犯意，於民國97年1 月8 日，將其於
    聯邦商業銀行樹林分行（下稱聯邦樹林分行）帳戶（帳號：
    00000000000 號）之提款卡，交付予一年籍不詳男子，供該
    人所屬之詐欺集團詐騙他人財物。嗣該詐欺集團即意圖為自
    己不法之所有，於97年1 月8 日，撥打電話給甲○○，佯稱
    為奇摩拍賣網路之人員，告知甲○○於網路購物以ATM 轉帳
    付款時，不慎按到分期付款，為避免損失，將有郵局人員去
    電教導甲○○取消分期付款之服務，致使甲○○陷於錯誤，
    於佯稱為郵局員工之詐欺集團成員再度來電時，持其所有提
    款卡，前往聯邦銀行新竹分行，依該詐欺集團成員之指示操
    作提款機，遭受詐騙而匯款新臺幣（下同）98,000元至上開
    被告之帳戶內。嗣甲○○因發覺被騙，始報警循線查獲上情
    。因認被告涉犯刑法第30條第1 項、第339 條第1 項之幫助
    詐欺取財罪嫌等語。
二、按案件曾經判決確定者，應諭知免訴之判決，並得不經言詞
    辯論為之，刑事訴訟法第302 條第1 款、第307 條，分別定
    有明文。又訴訟上所謂一事不再理之原則，關於實質上一罪
    或裁判上一罪，亦均有其適用，最高法院60年台非字第77號
    判例可資參照。
三、經查：
  (一)被告雖知將金融帳戶提供予不熟識之人使用，可能遭詐騙集
    團供作詐欺取款之工具，仍不違背其本意，基於幫助詐欺之
    犯意，於不詳時、地，將其於臺灣中小企業銀行土城分行（
    下稱臺企土城分行）所開立帳戶（帳號：00000000000000號
    ）之提款卡（含密碼），交付予詐欺集團成員作為詐騙取財
    之匯款工具。嗣該詐欺集團即意圖為自己不法之所有，於97
    年1 月6 日20時39分許，撥打電話給陳冠宏，佯稱為奇摩拍
    賣網路之人員，告知陳冠宏於網路購物，以ATM 轉帳付款時
    ，不慎按到分期付款，為避免損失，將有郵局人員去電教導
    陳冠宏取消分期付款之服務，致使陳冠宏陷於錯誤，於佯稱
    為郵局員工之詐欺集團成員再度來電時，持其所有提款卡，
    前往位於臺南縣永康市○○路473 號之郵局，依該詐欺集團
    成員之指示操作提款機，遭受詐騙而匯款18,017元至上開被
    告之帳戶內。嗣陳冠宏因發覺被騙，報警處理，而循上開帳
    戶查獲被告之犯罪事實，業經臺灣板橋地方法院檢察署檢察
    官於97年3 月17日以97年度偵字第5495號聲請簡易判決處刑
    ，並經本院於97年4 月30日以97年度簡字第2942號簡易判決
    判處有期徒刑4 月，如易科罰金，以新臺幣1,000 元折算1
    日，嗣被告不服該簡易判決提起上訴，經本院以97年度簡上
    字第589 號案件受理後，被告於97年6 月25日撤回上訴而確
    定，有上開聲請簡易判決處刑書、刑事簡易判決書及臺灣高
    等法院被告前案紀錄表各1 份在卷可按。
  (二)而被告於97年6 月13日在本案偵查中供稱：「我有將我所申
    請之聯邦銀行樹林分行帳戶交給他人使用，因我急於找到工
    作，便於97年1 月初找報紙廣告去應徵司機，就與一位陳姓
    男子聯絡，他告訴我到時候要將貨款存入自己帳戶內，再由
    他直接從我的帳戶提出貨款，所以要將提款卡交給他，我覺
    得怪怪的，不過還是先拿了我先前所申請的中小企銀提款卡
    至五股鄉附近的空軍一號快遞公司寄給一個年籍不詳之人，
    拿給他之後他又說該提款卡無法使用，要我再去申請本件聯
    邦銀行帳戶提款卡給他，我又去申請了該提款卡，並於97年
    1 月8 日將該提款卡拿至空軍一號快遞公司寄給同一個人。
    」等語（詳見臺灣板橋地方法院檢察署97年度偵字第16383
    號偵查卷第4 頁至第5 頁）。觀諸被告於本案偵查中之供述
    內容及前案判決所認定之犯罪事實可知，被告所申請開立之
    臺企土城分行、聯邦樹林分行等2 個帳戶，均係提供予自稱
    「陳先生」之成年男子所屬詐騙集團使用，且其提供前開帳
    戶之時間係自97年1 月6 日前之某日起至97年1 月8 日止，
    足見被告提供前開2 個銀行帳戶之行為，係出於幫助同一個
    詐騙集團詐財行騙之單一犯意，且其提供帳戶之時間密接，
    手段均屬同一，應屬接續犯之實質上一罪。而本件被告因提
    供臺企土城分行帳戶之幫助詐欺行為，業經本院以97年度簡
    字第2942號判處有期徒刑4 月確定在案，已如前述，揆諸前
    揭說明，本案與前開案件既有實質上一罪之關係，本件爰不
    經言詞辯論，逕為諭知免訴之判決。
據上論斷，應依刑事訴訟法第452 條、第302 條第1 款、第307
條，判決如主文。
中    華    民    國    97    年    10    月    29    日
                刑事第二十一庭  審判長法  官  侯志融
                                      法  官  陳正偉
                                      法  官  廖欣儀
上列正本證明與原本無異。
如不服本判決，應於送達後十日內敘明上訴理由，向本院提出上
訴狀。
                                      書記官  黃文儀
中    華    民    國    97    年    10    月    29    日


司法院資訊處製作；財團法人民間司法改革基金會備份。
